Minutes et répertoires du notaire Edme ARMET, juillet 1777 - 3 février 1789 (étude VII)
Archives nationales
- Répertoire(s) de Edme ARMET, 19 septembre 1774 - 31 janvier 1791; MC/RE/VII/10 - MC/RE/VII/16/B
  - Répertoire. 1774, 19 septembre - 1787, 30 juin, 19 septembre 1774 - 30 juin 1787; MC/RE/VII/10
    - Contrat de mariage entre le sieur Magneron et la veuve Henry, 25 novembre 1782
      contrat de mariage; Magneron (sieur); Henry (veuve)
    - Inventaire après décès de Madame Boulet, 29 novembre 1782
      inventaire après décès; Boulet (madame)
    - Notoriété concernant les héritiers de la veuve Geoffroy, 5 décembre 1782
      notoriété; Geoffroy (veuve)
    - Contrat de mariage entre le sieur Lespinaud et Mademoiselle Belliard, 8 décembre 1782
      contrat de mariage; Lespinaud (sieur); Belliard (mademoiselle)
    - Contrat de mariage entre le sieur Thevin et Mademoiselle Chapard, 10 décembre 1782
      contrat de mariage; Thevin (sieur); Chapard (mademoiselle)
    - Inventaire après décès de Madame Delot, 10 décembre 1782
      inventaire après décès; Delot (madame)
    - Dépôt du mortuaire de Madame Pellier, 21 décembre 1782
      acte d'état civil; dépôt de pièces; Pellier (madame)
    - Notoriété concernant l'hérédité des sieur et dame Piché de Poligny, 23 décembre 1782
      notoriété; Piché de Poligny (sieur); Piché de Poligny (dame)
    - Contrat de mariage entre le sieur Baumon et Mademoiselle Neveu, 24 décembre 1782
      contrat de mariage; Baumon (sieur); Neveu (mademoiselle)
    - Contrat de mariage entre le sieur Landry et Mademoiselle Didier, 7 janvier 1783
      contrat de mariage; Landry (sieur); Didier (mademoiselle)
    - Contrat de mariage entre le sieur Maximilien-François Bonnissain; dame Geneviève-Françoise Duterne, 12 janvier 1783
      contrat de mariage; Bonnissain, Maximilien-François; Duterne, Geneviève-Françoise
    - Contrat de mariage entre le sieur Serdel et Mademoiselle Baudoun, 12 janvier 1783
      contrat de mariage; Serdel (sieur); Baudoun (mademoiselle)
    - Contrat de mariage entre le sieur Thomas et Mademoiselle Monard, 12 janvier 1783
      contrat de mariage; Thomas (sieur); Monard (mademoiselle)
    - Contrat de mariage entre le sieur Niquet et la demoiselle veuve Lacoste, 14 janvier 1783
      contrat de mariage; Niquet (sieur); Lacoste (demoiselle veuve)
    - Contrat de mariage entre le sieur Trou et Mademoiselle Geoffroy, 16 janvier 1783
      contrat de mariage; Trou (sieur); Geoffroy (mademoiselle)
    - Inventaire après décès de la dame Corba Dumont, 18 janvier 1783
      inventaire après décès; Corba Dumont (dame)
    - Inventaire après décès du sieur Rendu, 23 janvier 1783
      inventaire après décès; Rendu (sieur)
    - Inventaire après décès de la demoiselle Behagnon veuve Pivet, 27 janvier 1783
      inventaire après décès; Behagnon (demoiselle); Pivet (veuve)
    - Contrat de mariage entre le sieur De Cour et la demoiselle Diache, 29 janvier 1783
      contrat de mariage; Cour (sieur); Diache (demoiselle)
    - Contrat de mariage entre le sieur Boilleau et la demoiselle Hentt, 3 février 1783
      contrat de mariage; Boilleau (sieur); Hentt (demoiselle)
    - Contrat de mariage entre le sieur Fontannier et la veuve Gosmme, 4 février 1783
      contrat de mariage; Fontannier (sieur); Gosmme (veuve)
    - Testament du sieur Brivot, 5 février 1783
      testament; Brivot (sieur)
    - Contrat de mariage entre le sieur Dorival et la demoiselle Blot, 5 février 1783
      contrat de mariage; Dorival (sieur); Blot (demoiselle)
    - Testament de la demoiselle Brivot, 7 février 1783
      testament; Brivot (demoiselle)
    - Contrat de mariage entre le sieur Carpentier et la demoiselle Loiseau Vry, 8 février 1783
      contrat de mariage; Carpentier (sieur); Loiseau Vry (demoiselle)
    - Contrat de mariage entre le sieur Prudhomme et la demoiselle Hebert, 13 février 1783
      contrat de mariage; Prudhomme (sieur); Hebert (demoiselle)
    - Contrat de mariage entre le sieur Delcamp et la demoiselle Hamelin, 13 février 1783
      contrat de mariage; Delcamp (sieur); Hamelin (demoiselle)
    - Acte de notoriété concernant l'hérédité Masselot, 14 février 1783
      notoriété; Masselot (hérédité)
    - Contrat de mariage entre le sieur Monnier et la demoiselle Noël, 18 février 1783
      contrat de mariage; Monnier (sieur); Noël (demoiselle)
    - Contrat de mariage entre le sieur Hochard et la demoiselle Aubin, 19 février 1783
      contrat de mariage; Hochard (sieur); Aubin (demoiselle)
    - Inventaire après décès du sieur Masselot, 19 février 1783
      inventaire après décès; Masselot (sieur)
    - Contrat de mariage entre le sieur Caillet et la demoiselle Figurey, 19 février 1783
      contrat de mariage; Caillet (sieur); Figurey (demoiselle)
    - Testament de la demoiselle Tuart veuve Lormand, 20 février 1783
      testament; Tuart (demoiselle); Lormand (veuve)
    - Contrat de mariage entre le sieur Favrot et la demoiselle Morgon, 22 février 1783
      contrat de mariage; Favrot (sieur); Morgon (demoiselle)
    - Acte de notoriété de la demoiselle Froment, 28 février 1783
      notoriété; Froment (demoiselle)
    - Inventaire après décès du sieur Tremeau, 7 mars 1783
      inventaire après décès; Tremeau (sieur)
    - Acte de notoriété du nombre [des] héritiers du sieur Clément, 11 mars 1783
      notoriété; Clement (sieur)
    - Contrat de mariage entre le sieur Cayrol et la demoiselle Yvernette, 21 mars 1783
      contrat de mariage; Cayrol (sieur); Yvernette (demoiselle)
    - Inventaire après décès de la demoiselle Canguilhene veuve Ginisty, 24 mars 1783
      inventaire après décès; Canguilhene (demoiselle); Ginisty (veuve)
    - Acte de notoriété concernant l'hérédité Buchot, 26 mars 1783
      notoriété; Buchot (hérédité)
    - Inventaire après décès du sieur Montonnier, 3 avril 1783
      inventaire après décès; Montonnier (sieur)
    - Inventaire après décès du sieur Quenessen, 7 avril 1783
      inventaire après décès; Quenessen (sieur)
    - Inventaire après décès du sieur Bernier, 7 avril 1783
      inventaire après décès; Bernier (sieur)
    - Inventaire après décès du sieur Lelièvre, 9 avril 1783
      inventaire après décès; Lelièvre (sieur)
    - Acte de notoriété concernant l'hérédité Le Tellier, 10 avril 1783
      notoriété; Le Tellier (hérédité)
    - Contrat de mariage entre le sieur Mairet et la demoiselle Peraut, 24 avril 1783
      contrat de mariage; Mairet (sieur); Peraut (demoiselle)
    - Contrat de mariage entre le sieur Hugnet et la demoiselle Pétigny, 25 avril 1783
      contrat de mariage; Hugnet (sieur); Petigny (demoiselle)
    - Testament du sieur Bertin de Blagny, 25 avril 1783
      testament; Bertin de Blagny (sieur)
    - Contrat de mariage entre le sieur Blondet et la demoiselle Grelot, 27 avril 1783
      contrat de mariage; Blondet (sieur); Grelot (demoiselle)
    - Acte de notoriété concernant l'hérédité Sarasin, 28 avril 1783
      notoriété; Sarasin (hérédité)
    - Testament de Judith Monin, 1er mai 1783
      testament; Monin, Judith
    - Testament d'Anne Monin, 1er mai 1783
      testament; Monin, Anne
    - Inventaire après décès du sieur Try, 2 mai 1783
      inventaire après décès; Try (sieur)
    - Inventaire après décès de la demoiselle Guesdon veuve Melino, 2 mai 1783
      inventaire après décès; Guesdon (demoiselle); Melino (veuve)
    - Testament du sieur Rondu, 5 mai 1783
      testament; Rondu (sieur)
    - Acte de notoriété concernant l'absence du sieur Fourier, 6 mai 1783
      notoriété; Fourier (sieur)
    - Contrat de mariage entre le sieur Mallegat et la demoiselle Leloup, 6 mai 1783
      contrat de mariage; Mallegat (sieur); Leloup (demoiselle)
    - Contrat de mariage entre le sieur Simon et la demoiselle de La Tasse, 8 mai 1783
      contrat de mariage; Simon (sieur); La Tasse (demoiselle de)
    - Contrat de mariage entre le sieur Le Court et la demoiselle Nollant, 11 mai 1783
      contrat de mariage; Le Court (sieur); Nollant (demoiselle)
    - Contrat de mariage entre le sieur Colard et la demoiselle Hazard, 19 mai 1783
      contrat de mariage; Colard (sieur); Hazard (demoiselle)
    - Inventaire après décès du sieur Drouet, 22 mai 1783
      inventaire après décès; Drouet (sieur)
    - Inventaire après décès de la demoiselle Vaucher femme Liber, 22 mai 1783
      inventaire après décès; Vaucher (demoiselle); Liber (femme)
    - Inventaire après décès de la demoiselle Schwartz Barg veuve Testu, 22 mai 1783
      inventaire après décès; Schwartz Barg (demoiselle); Testu (veuve)
    - Contrat de mariage entre le sieur Duché et la demoiselle Poupart, 28 mai 1783
      inventaire après décès; Duché (sieur); Poupart (demoiselle)
    - Contrat de mariage entre le sieur Viette et la dame Perrier, 31 mai 1783
      contrat de mariage; Viette (sieur); Perrier (dame)
    - Consentement et acte de notoriété concernant le sieur et la dame Le Cœur, 31 mai 1783
      notoriété; Le Cœur (sieur); Le Cœur (dame)
    - Contrat de mariage entre le sieur Courvoisier et la demoiselle Simonin, 4 juin 1783
      contrat de mariage; Courvoisier (sieur); Simonin (demoiselle)
    - Contrat de mariage entre le sieur Hauffroy et la demoiselle Marthe, 4 juin 1783
      contrat de mariage; Hauffroy (sieur); Marthe (demoiselle)
    - Contrat de mariage entre le sieur Raulin et la demoiselle Corvoisier, 4 juin 1783
      contrat de mariage; Raulin (sieur); Corvoisier (demoiselle)
    - Inventaire après décès de la dame Hudry femme Labarthe, 6 juin 1783
      inventaire après décès; Hudry (dame); Labarthe (femme)
    - Inventaire après décès du sieur Le Duc, 6 juin 1783
      inventaire après décès; Le Duc (sieur)
    - Inventaire après décès de la demoiselle Payen femme Delaitre, 7 juin 1783
      inventaire après décès; Payen (demoiselle); Delaitre (femme)
    - Inventaire après décès du sieur de La Brientais, 10 juin 1783
      inventaire après décès; La Brientais (sieur de)
    - Contrat de mariage entre le sieur Gaultier et la demoiselle Gillet, 12 juin 1783
      contrat de mariage; Gaultier (sieur); Gillet (demoiselle)
    - Contrat de mariage entre le sieur Tessier et la veuve Bertin, 22 juin 1783
      contrat de mariage; Tessier (sieur); Bertin (veuve)
    - Contrat de mariage entre le sieur Gaspard d'Ailly et la demoiselle Collinet, 22 juin 1783
      contrat de mariage; Ailly Gaspard (d'); Collinet (demoiselle)
    - Inventaire après décès de la demoiselle Benard femme Diot, 28 juin 1783
      inventaire après décès; Benard (demoiselle); Diot (femme)
    - Inventaire après décès de la dame Peuch femme Droguet, 11 juillet 1783
      inventaire après décès; Peuch (dame); Droguet (femme)
    - Contrat de mariage entre le sieur Daigneaux et la demoiselle Peu, 13 juillet 1783
      contrat de mariage; Daigneaux (sieur); Peu (demoiselle)
    - Acte de notoriété des noms de la demoiselle Berthelot, 17 juillet 1783
      notoriété; Berthelot (demoiselle)
    - Acte de notoriété du décès du sieur Philippe, 18 juillet 1783
      notoriété; Philippe (sieur)
    - Acte de notoriété de l'hérédité de l'abbé de la Barre, 6 août 1783
      notoriété; La Barre (abbé de); abbé
    - Acte de dépôt d'intitulé d'inventaire du sieur Cousin, 6 août 1783
      notoriété; Cousin (sieur)
    - Acte de notoriété des noms d'Elisabeth Gens veuve Rebut, 10 août 1783
      notoriété; Gens, Elisabeth; Rebut (veuve)
    - Testament de dame Delaunay veuve Prieur, 19 août 1783
      testament; Delaunay (dame); Prieur (veuve)
    - Codicile de la dame d'Authuile veuve Legrand, 19 août 1783
      testament; Authuile (dame d'); Legrand (veuve)
    - Inventaire après décès du sieur Hericourt, 20 août 1783
      inventaire après décès; Hericourt (sieur)
    - Contrat de mariage entre le sieur Harouard de Richemont et la demoiselle Durand, 30 août 1783
      contrat de mariage; Harouard (sieur); Durand (demoiselle)
    - Contrat de mariage entre le sieur Colas et la demoiselle Gasté, 1er septembre 1783
      contrat de mariage; Colas (sieur); Gasté (demoiselle)
    - Acte de notoriété de la demoiselle Diot dite Dupargne, 2 septembre 1783
      notoriété; Diot dite Dupargne (demoiselle)
    - Acte de notoriété du célibat du sieur Martin, 4 septembre 1783
      notoriété; Martin (sieur)
    - Contrat de mariage entre le sieur Boudin et la demoiselle Huet, 6 septembre 1783
      contrat de mariage; Boudin (sieur); Huet (demoiselle)
    - Contrat de mariage entre le sieur Kramfort et la demoiselle Bontour, 9 septembre 1783
      contrat de mariage; Kramfort (sieur); Bontour (demoiselle)
    - Inventaire après décès de la dame Devaux femme Kramfort, 9 septembre 1783
      inventaire après décès; Devaux (dame); Kramfort (femme)
    - Acte de notoriété des noms des sieurs Barre et Fourier, 12 septembre 1783
      notoriété; Barre (sieur); Fourier (sieur)
    - Codicile du sieur de La Rue, 13 septembre 1783
      testament; La Rue (sieur de)
    - Acte de notoriété du sieur Jacquier, 18 septembre 1783
      notoriété; Jacquier (sieur)
    - Contrat de mariage entre le sieur Séjourné et la veuve Pecoul, 19 septembre 1783
      contrat de mariage; Sejourné (sieur); Pecoul (veuve)
    - Contrat de mariage entre le sieur Charpillon et la demoiselle Foubert veuve Blavette, 24 septembre 1783
      contrat de mariage; Charpillon (sieur); Foubert (demoiselle); Blavette (veuve)
    - Inventaire après décès du sieur Deseure, 30 septembre 1783
      inventaire après décès; Deseure (sieur)
    - Contrat de mariage entre le sieur Guerin et la demoiselle Velu, 2 octobre 1783
      contrat de mariage; Guerin (sieur); Velu (demoiselle)
    - Contrat de mariage entre le sieur Helin et la demoiselle Ferinzon, 17 octobre 1783
      contrat de mariage; Helin (sieur); Ferinzon (demoiselle)
    - Contrat de mariage entre le sieur Prevot et la demoiselle Voisin, 18 octobre 1783
      contrat de mariage; Prevot (sieur); Voisin (demoiselle)
    - Contrat de mariage entre le sieur Lesieur et la demoiselle Duval, 26 octobre 1783
      contrat de mariage; Lesieur (sieur); Duval (demoiselle)
    - Acte de notoriété des sieur et demoiselle Delamarre, 28 octobre 1783
      notoriété; Delamarre (sieur); Delamarre (demoiselle)
    - Inventaire après décès des sieur et dame Vavasseur, 4 novembre 1783
      inventaire après décès; Vavasseur (sieur); Vavasseur (dame)
    - Acte de notoriété des noms de la veuve Ginisty, 4 novembre 1783
      notoriété; Ginisty (veuve)
    - Acte de notoriété de l'hérédité de la veuve La Forge, 5 novembre 1783
      notoriété; La Forge (veuve)
    - Inventaire après décès du sieur Filleau, 5 novembre 1783
      inventaire après décès; Filleau (sieur)
    - Contrat de mariage entre le sieur Harivel et la demoiselle Louvion, 6 novembre 1783
      contrat de mariage; Harivel (sieur); Louvion (demoiselle)
    - Inventaire après décès de la dame Tremeau femme Faroul, 10 novembre 1783
      inventaire après décès; Tremeau (dame); Faroul (femme)
    - Acte de notoriété du décès de la dame Gallois femme Darby, 11 novembre 1783
      inventaire après décès; Gallois (dame); Darby (femme)
    - Acte de notoriété du décès du sieur Vasnier, 12 novembre 1783
      notoriété; Vasnier (sieur)
    - Acte de notoriété des noms de la dame Pironneau veuve Laumosnier, 15 novembre 1783
      notoriété; Pironneau (dame); Laumosnier (veuve)
    - Contrat de mariage entre le sieur Thimister et la demoiselle Le Cascheur, 19 novembre 1783
      contrat de mariage; Thimister (sieur); Le Cascheur (demoiselle)
    - Acte de notoriété de l'hérédité du sieur Fenet, 20 novembre 1783
      notoriété; Fenet (sieur)
    - Acte de notoriété du nom du sieur Burgaz, 28 novembre 1783
      notoriété; Burgaz (sieur)
    - Testament de la dame Leullier femme Bontour, 2 décembre 1783
      notoriété; Leullier (dame); Bontour (femme)
    - Inventaire après décès de la dame Vallayer femme Mollet, 3 décembre 1783
      testament; Vallayer (dame); Mollet (femme)
    - Inventaire après décès de la dame Thuilleraux femme Journet, 5 décembre 1783
      inventaire après décès; Thuilleraux (dame); Journet (femme)
    - Acte de notoriété du décès des sieur et dame Bourdin, 13 décembre 1783
      notoriété; Bourdin (sieur); Bourdin (dame)
    - Dépôt des actes mortuaire et baptistaire des veuve et demoiselle Gajet, 16 décembre 1783
      acte d'état civil; dépôt de pièces; Gajet (veuve); Gajet (demoiselle)
    - Contrat de mariage entre Monsieur Chupin et la demoiselle Royer, 23 décembre 1783
      contrat de mariage; Chupin (monsieur); Royer (demoiselle)
    - Acte de notoriété du décès du sieur Pascal, 23 décembre 1783
      notoriété; Pascal (sieur)
    - Inventaire après décès du sieur Prussotte, 2 janvier 1784
      inventaire après décès; Prussotte (sieur)
    - Contrat de mariage entre le sieur Renaut et la demoiselle Cottereau, 5 janvier 1784
      contrat de mariage; Renaut (sieur); Cottereau (demoiselle)
    - Contrat de mariage entre le sieur Remet et la demoiselle Lescuyer, 7 janvier 1784
      contrat de mariage; Remet (sieur); Lescuyer (demoiselle)
    - Testament de Monsieur Larcher, 10 janvier 1784
      testament; Larcher (monsieur)
    - Contrat de mariage entre le sieur Lenoir et la demoiselle Danican Philidor, 10 janvier 1784
      contrat de mariage; Lenoir (sieur); Danican Philidor (demoiselle)
    - Contrat de mariage entre le sieur Billiard et la demoiselle Aubry, 12 janvier 1784
      contrat de mariage; Billiard (sieur); Aubry (demoiselle)
    - Contrat de mariage entre le sieur Galliand et la demoiselle Bonin, 19 janvier 1784
      contrat de mariage; Galliand (sieur); Bonin (demoiselle)
    - Contrat de mariage entre le sieur Daniel et la demoiselle Foucher, 20 janvier 1784
      contrat de mariage; Daniel (sieur); Foucher (demoiselle)
    - Contrat de mariage entre le sieur Berthault et la demoiselle Maurice, 27 janvier 1784
      contrat de mariage; Berthault (sieur); Maurice (demoiselle)
    - Acte de notoriété du décès du sieur Boirat de Chazelle, 28 janvier 1784
      notoriété; Boirat de Chazelle (sieur)
    - Contrat de mariage entre le sieur Diard et la demoiselle Gueroult, 29 janvier 1784
      contrat de mariage; Diard (sieur); Gueroult (demoiselle)
    - Inventaire après décès de la dame Pingot veuve Barbier, 29 janvier 1784
      inventaire après décès; Pingot (dame); Barbier (veuve)
    - Contrat de mariage entre le sieur Gaspard Mauvel et la demoiselle Gloze, 4 février 1784
      contrat de mariage; Mauvel, Gaspard; Gloze (demoiselle)
    - Inventaire après décès de la dame Peullier femme Bontour, 5 février 1784
      inventaire après décès; Peullier (dame); Bontour (femme)
    - Acte de notoriété du célibat du chevalier Mouste, 12 février 1784
      notoriété; Mouste (chevalier)
    - Contrat de mariage entre le sieur Daboncourt et la demoiselle Fosset, 13 février 1784
      contrat de mariage; Daboncourt (sieur); Fosset (demoiselle)
    - Inventaire après décès du sieur Herel, 16 février 1784
      inventaire après décès; Herel (sieur)
    - Contrat de mariage entre le sieur Vasault et la dame Batard veuve Baubée, 18 février 1784
      contrat de mariage; Vasault (sieur); Batard (dame); Baubée (veuve)
    - Contrat de mariage entre le sieur Vestreman et la demoiselle Mahuel, 19 février 1784
      contrat de mariage; Vestreman (sieur); Mahuel (demoiselle)
    - Contrat de mariage entre le sieur Gérard et la dame Bourges veuve Strauvin, 20 février 1784
      contrat de mariage; Gerard (sieur); Bourges (dame); Strauvin (veuve)
    - Contrat de mariage entre le sieur Goudallier et la dame Dupuis veuve Beurg, 24 février 1784
      contrat de mariage; Goudallier (sieur); Dupuis (dame); Beurg (veuve)
    - Inventaire après décès du sieur Renaud, 2 mars 1784
      inventaire après décès; Renaud (sieur)
    - Acte de notoriété des héritiers de la demoiselle Dulac, 9 mars 1784
      notoriété; Dulac (demoiselle)
    - Acte de notoriété du décès du nommé Delannoy, 11 mars 1784
      notoriété; Delannoy
    - Inventaire après décès du sieur Thibert, 12 mars 1784
      inventaire après décès; Thibert (sieur)
    - Acte de notoriété du nom de la demoiselle Verderue, 13 mars 1784 - 17 mars 1784
      notoriété; Verderue (demoiselle)
    - Acte de notoriété du décès et des héritiers des sieur Tellier et dame Imberseau sa mère, 13 mars 1784
      notoriété; Tellier (sieur); Imberseau (dame)
    - Acte de notoriété des enfants du sieur Raimbaux, 16 mars 1784
      notoriété; Raimbaux (sieur)
    - Contrat de mariage entre le sieur Schmid et la demoiselle Dalbeaud, 24 mars 1784
      contrat de mariage; Schmid (sieur); Dalbeaud (demoiselle)
    - Dépôt du testament de la demoiselle de Girac veuve de la Soudière, 27 mars 1784
      testament; dépôt de pièces; Girac (demoiselle de); La Soudière (veuve de)
    - Inventaire après décès du sieur Caqué, 30 mars 1784
      inventaire après décès; Caqué (sieur)
    - Testament du sieur Henri Schaub dit Chappe, 31 mars 1784
      testament; Schaub dit Chappe, Henri
    - Contrat de mariage entre le sieur Pinel et la demoiselle Rousseau, 10 avril 1784
      contrat de mariage; Pinel (sieur); Rousseau (demoiselle)
    - Contrat de mariage entre le sieur de Macarly et la veuve Dubos, 13 avril 1784
      contrat de mariage; Macarly (sieur de); Dubos (veuve)
    - Dépôt de notoriété des sieur et dame Cœur de Roy, 15 avril 1784
      notoriété; dépôt de pièces; Cœur de Roy (sieur); Cœur de Roy (dame)
    - Contrat de mariage entre le sieur Peclet et la demoiselle François, 19 avril 1784
      contrat de mariage; Peclet (sieur); François (demoiselle)
    - Acte de notoriété du nombre des héritiers Le Roy, 20 avril 1784
      notoriété; Le Roy (héritiers)
    - Inventaire après décès du sieur Berthelot, 24 avril 1784
      inventaire après décès; Berthelot (sieur)
    - Acte de notoriété du décès sans enfant de la dame Douchet, 30 avril 1784
      notoriété; Douchet (dame)
    - Contrat de mariage entre le sieur Haymo et la demoiselle Gaillard, 3 mai 1784
      contrat de mariage; Haymo (sieur); Gaillard (demoiselle)
    - Inventaire après décès du sieur Louis Lafont, 7 mai 1784
      inventaire après décès; Lafont, Louis
    - Testament de la dame Delion, veuve Lerouge, 7 mai 1784
      testament; Delion (dame); Lerouge (veuve)
    - Contrat de mariage entre le sieur Bouvier et la demoiselle Gigault, 8 mai 1784
      contrat de mariage; Bouvier (sieur); Gigault (demoiselle)
    - Acte de notoriété du décès de la dame Berthelot veuve Fanu, 9 mai 1784
      notoriété; Berthelot (dame); Fanu (veuve)
    - Acte de notoriété de la dame Schaub dite Chappe et du nombre de ses enfants, 13 mai 1784
      notoriété; Schaub dite Chappe (dame)
    - Acte de notoriété du nombre des enfants des sieur et dame Barre, 14 mai 1784
      notoriété; Barre (sieur); Barre (dame)
    - Acte de notoriété du décès et du nombre des héritiers Boisier, 17 mai 1784
      notoriété; Boisier (héritiers)
    - Inventaire après décès du sieur de Coty, 21 mai 1784
      inventaire après décès; Coty (sieur)
    - Acte de notoriété et rectification des noms du sieur Velloni, 26 mai 1784
      notoriété; Velloni (sieur)
    - Contrat de mariage entre le sieur Delafontaine et la demoiselle Moinet, 27 mai 1784
      contrat de mariage; Delafontaine (sieur); Moinet (demoiselle)
    - Contrat de mariage entre le sieur Lenoir et la demoiselle Jubin, 29 mai 1784
      contrat de mariage; Lenoir (sieur); Jubin (demoiselle)
    - Acte de notoriété du nom desdits Benard, 29 mai 1784
      notoriété; Benard (famille)
    - Testament de la dame de Cindré, veuve Delaunay, 2 juin 1784
      testament; Cindré (dame); Delaunay (veuve)
    - Acte de notoriété du décès et du nombre des héritiers de la demoiselle Loup, 3 juin 1784
      notoriété; Loup (demoiselle)
    - Inventaire après décès du sieur Bastien, 8 juin 1784
      inventaire après décès; Bastien (sieur)